【裁判字號】    99,毒抗,10
【裁判日期】    990112
【裁判案由】    毒品危害防制條例
【裁判全文】
臺灣高等法院刑事裁定                  99年度毒抗字第10號
抗  告  人
即  被  告  甲○○
上列被告因違反毒品危害防制條例案件，不服臺灣臺北地方法院
98年12月17日裁定（98年度毒聲字第 596號），提起抗告，本院
裁定如下：
    主  文
抗告駁回。
    理  由
一、原裁定意旨略以：被告甲○○基於施用第二級毒品之犯意，
    於民國98年8月6日為警採尿往前回溯96小時內之某時（不含
    查獲後至被採尿時止），在臺灣地區某不詳地點，施用第二
    級毒品甲基安非他命 1次。嗣為警於當日上午7時5分許，在
    臺北市○○區○○街68巷 3號另案將之拘提到案，經其同意
    後對其採尿送驗，被告雖矢口否認，但其驗尿結果安非他命
    及甲基安非他命均呈陽性反應，此有臺灣尖端先進生技醫藥
    股份有限公司濫用藥物檢驗報告（尿液檢體編號：018496號
    ）暨其尿液檢體委驗單各1 件在卷可稽。鑒於本院職務上所
    知甲基安非他命檢驗實務上施用後驗出陽性反應之時限，被
    告應係有聲請意旨所述施用第二級毒品甲基安非他命之犯行
    無疑。從而，聲請人之聲請，經核於法要無不合，本院認應
    令被告進入勒戒處所施以觀察、勒戒等語。
二、抗告意旨略以：抗告人根本沒有施用安非他命或其他毒品，
    所以無法承認有吸食毒品，且同案被告尚有 4人，是否檢驗
    之尿液或過程有錯誤不得而知，伊願意隨傳隨到再次檢驗云
    云。
三、經查：
  (一)毒品施用後於尿液、血液中可檢出之最大時限，與施用劑量
    、施用頻率、施用方式、施用者飲水量之多寡、個人體質、
    代謝情況、檢體收集時間點及所用檢測方法之靈敏度等因素
    有關，一般於尿液中可檢出之最大時限，甲基安非他命為 1
    至5天，此據行政院衛生署管制藥品管理局92年7月23日管檢
    字第0920005609號函釋示甚明。又甲基安非他命經口服投與
    後，約70％於20小時內自尿中排出，約90％於96小時內自尿
    中排出，亦有行政院衛生署藥物食品檢驗局81年2月8日（81
    ）藥檢壹字第001156號函可憑。又以目前常用檢驗尿液中是
    否含有毒品反應之方法，有免疫學分析法和層析法兩類，尿
    液初步檢驗採免疫學分析法，由於該分析法對結構類似之成
    分，亦可能產生反應，故初步檢驗呈陽性反應者，須採用另
    一種不同分析原理之檢驗方法進行確認，經行政院衛生署認
    可之檢驗機構採用氣相層析質譜儀（GC /MS）分析法。以氣
    相層析質譜儀分析法進行確認者，均不致產生偽陽性反應，
    亦有行政院衛生署管制藥品管理局92年6月20日管檢字第092
    0004713號函可供參考。
  (二)抗告人甲○○（下稱抗告人）於98年8月6日於律師陪同下，
    在警局排尿、親自封緘之尿液檢體（編號：018496），經送
    臺灣尖端先進生技醫藥股份有限公司，以酵素免疫分析法（
    EI A）初步檢驗及氣相層析質譜儀分析法（GC/ MS）確認檢
    驗之結果，呈安非他命及甲基安他命陽性反應，有該公司於
    98 年8月19日出具之濫用藥物檢驗報告、鑑定人結文及臺北
    市政府警察局偵辦毒品案件尿液檢體委驗單、偵查中辯護專
    用委任狀等等存卷可稽（見偵查卷第34頁至第36頁）。抗告
    人於98年8月6日為警採尿時起回溯96小時內某時（不含查獲
    後至被採尿時止），在臺灣地區某不詳地點，確曾施用第二
    級毒品甲基安非他命，應可認定。抗告意旨憑空質疑檢驗過
    程中發生錯誤，不足採信。
四、從而，原審依據毒品危害防制條例第20條第1 項及觀察勒戒
    處分執行條例第3條第1項，裁定被告應送勒戒處所觀察、勒
    戒，核無不合。抗告人徒憑懸揣，指摘原裁定不當而提起抗
    告，非有理由，應予駁回。
據上論結，應依刑事訴訟法第412 條，裁定如主文。
中    華    民    國    99    年    1     月    12    日
                  刑事第十二庭審判長法  官  蔡永昌
                                    法  官  蔡國在
                                    法  官  蔡新毅
以上正本證明與原本無異。
不得再抗告。
                                    書記官  賴立旻
中    華    民    國    99    年    1     月    13    日


司法院資訊處製作；財團法人民間司法改革基金會備份。
